【裁判字號】    95,交聲,388
【裁判日期】    950421
【裁判案由】    交管條例聲異
【裁判全文】
臺灣板橋地方法院交通事件裁定         95年度交聲字第383號
原處分機關  交通部公路總局臺北區監理所
異  議  人  林恒弘
上列受處分人因違反道路交通管理處罰條例案件，對於交通部公
路局臺北區監理所民國95年3 月6 日所為之北監自裁字第裁40-A
CV563083號、第裁40-ACV563084號處分不服，聲明異議，本院裁
定如下：
    主  文
異議均駁回。
    理  由
一、異議意旨略以：異議人即受處分人林恒弘於民國95年間收受
    違規舉發通知書，記載伊駕駛林乙清所有之車號8B-7313 號
    自用小客車，於95年1 月18日18時48分許，在臺北市○○○
    路、建國北路口，因未繫安全帶，又拒受盤查而逃逸之違規
    事實，為警掣單舉發。惟伊固曾於上開時間駕車行經該處，
    但並未有未繫安全帶、遇警盤查而逃逸之違規事實，爰聲明
    異議，請求撤銷原處分云云。
二、按汽車行駛於道路上，其汽車駕駛人或前座乘客未繫安全帶
    者，處駕駛人新臺幣一千五百元罰鍰；又汽車駕駛人，駕駛
    汽車有違反本條例之行為，經交通勤務警察或依法令執行交
    通稽查任務人員制止時，不聽制止或拒絕停車接受稽查而逃
    逸者，除按各該條規定處罰外，處新臺幣三千元以上六千元
    以下罰鍰，道路交通管理處罰條例第31條第1 項前段、第60
    條第1 項分別定有明文。又按汽車駕駛人違反第60條第1 項
    規定者，除依原條款處罰鍰外，並予記違規點數1 點，同條
    例第63條第1 項第1 款亦定有明文。
三、經查：本件異議人即受處分人林恒弘經舉發於95年1 月18日
    18時48分許駕駛車號8B-7313 號自用小客車，行經臺北市○
    ○○路、長安東路口，因未繫安全帶，經警示意攔檢，異議
    人見狀不聽制止，反而驅車加速逃去，經警記下車號並查對
    無訛後，以異議人駕駛車輛未繫安全帶、拒受盤查之違規事
    實掣單舉發，有臺北市政府警察局北市警交大字第ACV56308
    3 號、第ACV563084 號舉發違反道路交通管理事件通知單各
    1 紙附卷可稽。異議人雖執前開情詞置辯，惟經本院傳訊證
    人吳明華警員到庭結證稱：當時我在長安東路、建國北路口
    值勤，見到本案駕駛人沒有繫安全帶，由建國北路南向平面
    道路行駛，從距離我所站的位置旁邊約3 公尺欲駛過，我從
    車前的擋風玻璃看到駕駛人沒有繫安全帶，就用手指示駕駛
    人靠邊停，並且鳴笛，該車本有靠邊停放的傾向，但當我步
    行接近時，駕駛人又加速駛離，於是我記下車號、車型、顏
    色，並拍照存證後，據以掣單舉發等語（見本院95年4 月18
    日訊問筆錄）。而異議人亦表示確曾於上開時間駕車經過，
    但並無員警所舉發之違規事實云云（見同日筆錄）。惟本件
    既係員警親見違規情事無訛，始據以舉發，且當時員警身著
    制服並以手勢、鳴笛方式示意欄檢，若異議人不知警察有意
    欄檢，豈會先佯為減速停靠，待員警步行接近始加速駛離？
    足見證人所述：異議人係見到警員示意攔檢而加速逃去等語
    ，確屬有據，益徵異議人有逃避員警盤查之舉。況交通警員
    掣單舉發違反道路交通管理處罰條例所列之違規事實，本質
    上為行政處分，係公務員基於職務上權力，依法就特定之具
    體事件所為具公法上效果之單方行政行為，基於公務員為公
    法上行為具有公信力之原則，該行政處分當可被推定為真正
    ，其據以依法處分之事實認定亦為正確。且本件員警與異議
    人並無仇怨，無捏造事實違法取締，並甘犯偽證罪嫌到庭矯
    證之必要，是執勤警員本其維護交通秩序、安全職責所為之
    舉發，自應受到合法、正確之推定。異議人空言辯稱未見到
    警員攔檢云云，僅係片面之詞，不足採信。且員警吳明華更
    提出當時拍攝逃逸車輛之照片1 幀在卷，足認當時員警所記
    下之違規車輛並無錯指。從而，原處分機關認異議人之違規
    情事明確，據上開規定分別裁處汽車駕駛人即異議人罰鍰新
    臺幣（下同）1500元（未繫安全帶）、3000元並記違規點數
    1 點（拒絕接受稽查而逃逸），並無違法不當。本件異議為
    無理由，應予駁回。
據上論斷，應依道路交通案件處理辦法第19條，裁定如主文。
中    華    民    國    95    年    4     月    21    日
                    交通法庭    法  官  林漢強
上正本證明與原本無異。
如不服本裁定應於送達後5 日內向本院提出抗告狀。
                                書記官  曾千庭
中    華    民    國    95    年    4     月    21    日


司法院資訊處製作；財團法人民間司法改革基金會備份。
